# 控股50%的子公司，怎么合并？公司和老板一起投资的

提问人：一滴水里的海 时间：2017-12-20 11:25:42
自然人张三投资设立了公司A，然后张三又和A分别控股50%，投资设立了公司B，那么A编制合并报表时，要合并B吗，怎么合并法？
在A的账上，长期股权投资要按什么方法核算，合并时又要怎么合并，要调整什么，请各位大神指教。谢谢

回答人：chenyiwei
应结合各方面因素判断是张三还是A直接控制B，即A对不是否具有控制权。一般可以建议张三将其所持５０％股权对应的表决权委托给A，这样A就可以对B进行合并了。 如果A可以合并B，则A的合并报表层面应将张三直接持有的B的50%权益和对应的损益作为少数股东权益和少数股东损益列报。其他问题都与一般情况下的长期股权投资核算和合并报表编制遵循相同的原则。